【裁判字號】    99,訴,919
【裁判日期】    991105
【裁判案由】    妨害風化
【裁判全文】
臺灣桃園地方法院刑事判決               99年度訴字第919號
    公  訴  人  臺灣桃園地方法院檢察署檢察官
    被      告  甲○○
上列被告因妨害風化案件，經檢察官向本院桃園簡易庭聲請簡易
判決處刑（聲請案號：99年度偵字第22407 號），經本院認有刑
事訴訟法第451 條之1 第4 項但書第3 款之情形，改依通常程序
審理，本院判決如下：
    主      文
本件公訴不受理。
    理      由
一、按已經提起公訴或自訴之案件，在同一法院重行起訴者，應
    諭知不受理之判決；又刑事訴訟法第161 條第4 項、第302
    條至第304 條之判決，得不經言詞辯論為之；刑事訴訟法第
    303 條第2 款、第307 條，分別定有明文。
二、本件公訴意旨略以：被告甲○○於民國96年7 月間某日起，
    擔任址設桃園縣桃園市○○路60號1 樓「虹雲美容美髮名店
    」之負責人，明知該美容坊之營業項目僅美容美髮服務業，
    竟基於意圖使成年女子與不特定男客為性交或猥褻而容留、
    媒介以營利之犯意，自99 年3月間某日起，容留、媒介已滿
    18歲之陳玉燕，在上址房間內，先後多次與不特定男客為性
    交或猥褻行為。其經營方式對外以純按摩為名，消費則為60
    分鐘1 節，代價新台幣（下同）2,200 元（其中750 元歸甲
    ○○所有），客人同意後，即由甲○○引導至房間內，於按
    摩一段時間後，由小姐告知男客此價格已包含性交易（俗稱
    全套）費用在內，藉以吸引客人駐足消費。嗣於99年7 月30
    日晚上10時20分許，為警喬裝男客而當場查獲，因認被告甲
    ○○犯有刑法第231 條第1 項之意圖使女子與他人為性交或
    猥褻行為，而媒介、容留以營利罪等語。
三、經查，本件被告甲○○另因基於意圖使女子與他人為性交行
    為以營利之犯意，分別於民國99年1 月17日晚間9 時50 分
    許及99年6 月16日下午5 時許，在其所經營之址設桃園縣桃
    園市○○路60號「虹雲美容美髮名店」店內，媒介、容留店
    內小姐劉碧霞及陳玉燕與喬裝男客之員警從事性交易，每次
    性交易之代價為每2 小時（下同）2,800 元，甲○○則從中
    抽取性交易代價以營利。嗣分別於99年1 月17日晚間9 時50
    分許及99年6 月16日下午5 時55分許，為員警臨檢查悉上情
    ，並扣得管控門禁鑰匙1 支之妨害風化案件，業經臺灣桃園
    地方法院檢察署檢察官於99年7 月30日以99年度偵字第1749
    5 、17557 號聲請簡易判決處刑，並於99年9 月15日繫屬於
    本院經以99年審訴字第1993號受理在先，嗣改分99年審簡字
    第444 號適用簡易程序，尚未判決；本件則係於99年9 月
    29日聲請簡易判決在後，於99年10月27日繫屬於本院，此有
    聲請簡易判決處刑書2 件及臺灣高等法院被告全國前案紀錄
    表1 件在卷可稽。按刑法於民國94年2 月2 日修正公布（95
    年7 月1 日施行）刪除連續犯規定之同時，對於合乎接續犯
    或包括的一罪之情形，為避免刑罰之過度評價，已於立法理
    由說明委由實務以補充解釋之方式，發展接續犯之概念，以
    限縮數罪併罰之範圍。而多次投票行賄行為，在刑法刪除連
    續犯規定之前，通說係論以連續犯。鑑於公職人員選舉，其
    前、後屆及不同公職之間，均相區隔，選舉區亦已特定，以
    候選人實行賄選為例，通常係以該次選舉當選為目的。是於
    刪除連續犯規定後，苟行為人主觀上基於單一之犯意，以數
    個舉動接續進行，而侵害同一法益，在時間、空間上有密切
    關係，依一般社會健全觀念，難以強行分開，在刑法評價上
    ，以視為數個舉動之接續實行，合為包括之一行為予以評價
    ，較為合理，於此情形，即得依接續犯論以包括之一罪。否
    則，如係分別起意，則仍依數罪併合處罰，方符立法本旨（
    最高法院99年度第5 次刑事庭會議（一）決議參照）；又刑
    法第231 條第1 項之意圖使女子與他人為性交之行為，而媒
    介以營利罪之成立，本質上即具有反覆性，倘行為人基於概
    括之犯意，在密切接近之一定時間及空間內反覆從事，無非
    其營利行為所當然，於行為概念上，應認為包括的一罪，僅
    接受一次刑法之評價為已足。且如將各次媒介、容留行為在
    刑法上逐一評價並分別論處罪刑，將產生刑罰過重之不合理
    現象。本件被告以所營店，持續進行媒介性交易之營業行為
    顯具有反覆、延續實行之特徵，從而在行為概念上，應評價
    認係包括一罪之集合犯（臺灣高等法院暨所屬法院97年法律
    座談會刑事類提案第10號參照）。從而本件被告甲○○本件
    營利媒介容留姦淫之犯行係與前案聲請簡易判刑在先之其他
    營利媒介容留姦淫行為，既均發生於相同之地點，且係持續
    不間斷地進行媒介性交易之營業行為，顯具有反覆、延續實
    行之特徵，依前開說明，在行為概念上，應評價認係包括一
    罪之集合犯，縱使被查獲3 次，仍僅成立1 罪，自係具有包
    括一罪之實質上一罪關係，依審判不可分之原則，自仍屬同
    一案件。茲公訴人後於99年9 月29日（聲請簡易判決處刑書
    所載日期）就同一案件，向本院重行聲請簡易判決處刑，惟
    遲於99年10月27日始繫屬於本院（經臺灣桃園地方法院檢察
    署以99年10月26日乙○朝翔99偵第22407 字第91816 號函檢
    送），揆之上開說明，自屬起訴在後之重行起訴情形，爰不
    經言詞辯論，依法諭知本件不受理之判決。
據上論斷，應依刑事訴訟法第452 條、第303 條第3 款、第307
條，判決如主文。
中    華    民    國    99    年    11    月    5     日
                  刑事第十庭  審判長  江德民
                              法  官  華奕超
                              法  官  黃鏡芳
以上正本證明與原本無異。
如不服本判決，應於判決送達後10日內向本院提出上訴狀（應附
繕本），其未敘述上訴理由者，應於上訴期間屆滿後20日內補提
理由書狀於本院，上訴於臺灣高等法院。
                              書記官  劉乙錡
中    華    民    國    99    年    11    月    5     日

司法院資訊處製作；財團法人民間司法改革基金會備份。
